臺灣屏東地方法院屏東簡易庭小額民事判決
111年度屏小字第471號
原      告  屏東縣屏東市公所

法定代理人  程清水  
訴訟代理人  曾尚仁  
被      告  林全寶  
訴訟代理人  林明源  
被      告  呂清輝  


上列當事人間請求損害賠償事件，本院於民國111年10月26日言
詞辯論終結，判決如下：
    主      文
被告應連帶給付原告新臺幣12,977元，及自民國111年10月11日
起至清償日止，按週年利率百分之5計算之利息。
原告其餘之訴駁回。
訴訟費用新臺幣1,000元由被告連帶負擔新臺幣650元，餘由原告
負擔。
本判決第一項得假執行，但被告如以新臺幣12,977元為原告預供
擔保，得免為假執行。
    事實及理由
一、按訴狀送達後，原告不得將原訴變更或追加他訴，但擴張或
    減縮應受判決事項之聲明者，不在此限，民事訴訟法第436
    條之23、第436條第2項、第255條第1項但書第3款定有明文
    。本件原告起訴原請求：被告應連帶給付原告新臺幣（下同
    ）200,00元及自民國110年12月1日起至清償日止，按週年利
    率5％計算之利息，嗣當庭減縮利息之請求自起訴狀繕本送達
    最後一位被告之翌日起算（見本院卷第87至88頁），核原告
    所為，係減縮應受判決事項之聲明，於法並無不合，應予准
    許。又本件被告甲○○經合法通知，未於言詞辯論期日到場，
    核無民事訴訟法第386條各款所列情形，爰依原告聲請，由
    其一造辯論而為判決。
二、原告主張：被告甲○○於110年12月1日下午1時30分許，在屏
    東縣屏東市徐州路161之1旁施作鋸樹工程，不慎毀損原告所
    有之編號900-C06976號路燈（下稱系爭路燈）及其上監視設
    備（下稱系爭監視設備），經原告僱工維修，分別支出系爭
    路燈及系爭監視設備修繕費用14,000元、6,000元，又被告
    乙○○為被告甲○○之雇主，應與被告甲○○連帶賠償，爰依侵權
    行為損害賠償之法律關係提起本件訴訟等語，並聲明：被告
    應連帶給付原告20,000元，及均自起訴狀繕本送達最後一位
    被告之翌日起至清償日止，按週年利率5％計算之利息。
三、被告部分：
　㈠被告乙○○則以：這件事情是被告甲○○自行造成的，當初被告
    甲○○也說要全權負責，因為原告找不到被告甲○○卻轉而找伊
    請求，伊不同意給付等語，資為抗辯，並聲明：原告之訴駁
    回。
　㈡被告甲○○未於言詞辯論期日到場，亦未提出書狀作何答辯或
    陳述。
四、得心證之理由：
　㈠按因故意或過失，不法侵害他人之權利者，負損害賠償責任
    。查原告主張被告甲○○於上開時、地施作鋸樹工程，疏未注
    意周邊設施及地上物，致毀損原告所有之系爭路燈、系爭監
    視設備等節，業據其提出現場照片為證（見本院卷第25至27
    頁），且被告甲○○對於原告主張之事實，已於相當時期受合
    法之通知，而於言詞辯論期日不到場，亦未提出準備書狀爭
    執，依民事訴訟法第280條第3項前段準用同條第1項前段規
    定，應視同自認，則原告主張之事實，自堪信為真實，足認
    被告甲○○之過失行為與系爭路燈、系爭監視設備受損之結果
    間，具相當因果關係，原告主張被告甲○○應負侵權行為之損
    害賠償責任，自屬有據。
　㈡復按損害賠償，除法律另有規定或契約另有訂定外，應以填
    補債權人所受損害及所失利益為限，民法第216條定有明文
    。次按依民法第196條請求賠償物被毀損所減少之價額，固
    得以修復費用為估定之標準，但以必要者為限（如修理材料
    以新品換舊品，應予折舊），最高法院77年度第9次民事庭
    會議決議（一）、80年度台上字第2476號判決意旨可資參照
    。準此，損害賠償既係在填補被害人所受之損害，使其回復
    應有狀態，並不使之另外受利，故被害人修理材料以新品換
    舊品者，計算材料零件之損害賠償數額時，應扣除折舊始屬
    合理。經查，原告主張其因系爭事故有支出路燈14,000元（
    即零件8,000元、工資（含吊車）6,000元）及系爭監視設備
    6,000元（即零件5,000元、工資1,000元）之必要，業據其
    提出維修估價單為證（見本院卷第81至83頁）。原告固得請
    求被告賠償維修費用，惟計算零件材料之損害賠償數額時，
    應扣除折舊部分始屬合理。又依行政院所頒固定資產耐用年
    數表、固定資產折舊率表及什項設備分類明細表，系爭路燈
    應適用道路號誌及行車保安設備之耐用年數10年，系爭監視
    設備則應適用監視機具（維護治安用設備）耐用年數為5年
    。原告自承系爭路燈係於106年6月設置，系爭監視設備設置
    之時間應與系爭路燈相同等語（見本院卷第89頁），且有系
    爭路燈設置基本資料照片在卷可佐（見本院卷第25頁），無
    明確設置日期，則以106年6月15日為基準，計算至本件事故
    發生之110年12月1日，參酌營利事業所得稅查核準則第95條
    第6項：「固定資產提列折舊採用平均法、定率遞減法或年
    數合計法者，以1年為計算單位；其使用期間未滿1年者，按
    實際使用之月數相當於全年之比例計算之；不滿1月者，以
    月計」之規定，系爭路燈及系爭監視設備均已使用4年6月，
    另考量損害賠償之目的在於填補被害人實際損害，應採用平
    均法計算折舊（即以固定資產成本減除殘價後之餘額，按固
    定資產之耐用年數平均分攤計算每期折舊額），較為公允，
    是系爭路燈、系爭監視設備維修費用以平均法計算，則前揭
    零件扣除折舊後之價值分別為4,727元、1,250元（計算式如
    附表），加計不予折舊之工資6,000元、1,000元，原告得請
    求被告甲○○賠償之系爭路燈、系爭監視設備維修費用為12,9
    77元（計算式：【4,727＋6,000】＋【1,250＋1,000】＝12,977
    ），逾此部分之主張，尚屬無據，不應准許。
　㈢再按受僱人因執行職務，不法侵害他人之權利者，由僱用人
    與行為人連帶負損害賠償責任。但選任受僱人及監督其職務
    之執行，已盡相當之注意或縱加以相當之注意而仍不免發生
    損害者，僱用人不負賠償責任，民法第188條第1項定有明文
    。原告主張被告甲○○係向被告乙○○承包鋸樹工程，於作業中
    不慎毀損系爭路燈及系爭監視設備，致原告受有前述損害等
    語，為被告乙○○所不爭執（見本院卷第88頁），則原告請求
    被告乙○○就被告甲○○所應負之損害賠償責任，負連帶清償之
    責，即屬有據。
　㈣末按遲延之債務，以支付金錢為標的者，債權人得請求依法
    定利率計算之遲延利息；應付利息之債務，其利率未經約定
    ，亦無法律可據者，週年利率為百分之5；給付無確定期限
    者，債務人於債權人得請求時，經其催告而未為給付，自受
    催告時起，負遲延責任。其經債權人起訴而送達訴狀，或依
    督促程序送達支付命令，或為其他相類之行為者，與催告有
    同一之效力，民法第233條第1項前段、第203條、第229條第
    2項分別定有明文。本件原告請求被告賠償損害，係以支付
    金錢為標的，是原告請求被告給付自起訴狀繕本送達最後一
    位被告（於111年10月10日送達被告甲○○，見本院卷第59頁
    送達證書）翌日即111年10月11日起至清償日止，按週年利
    率5％計算之利息，為有理由，應予准許。
五、綜上所述，原告依侵權行為之法律關係，請求被告給付12,9
    77元，及自111年10月11日起至清償日止，按週年利率5％計
    算之利息，為有理由，應予准許；其逾此部分之請求則無理
    由，應予駁回。
六、本件原告勝訴部分係就民事訴訟法第436條之8第1項適用小
    額程序所為被告敗訴之判決，依同法第436條之20規定，應
    依職權宣告假執行，並依同法第436條之23、第436條第2項
    、第392條第2項規定，依職權宣告被告於預供擔保後，得免
    為假執行。另依同法第79條及第436條之19第1項規定，確定
    本件訴訟費用額為1,000元（即第一審裁判費1,000元），並
    酌定訴訟費用之負擔如主文第3項所示。
七、本件事證已臻明確，兩造其餘陳述及攻擊防禦方法核與判決
    結果不生影響，爰不逐一論述，附此敘明。
八、訴訟費用負擔之依據︰民事訴訟法第79條、第85條第2項。
中　　華　　民　　國　　111 　年　　11　　月　 　2　　日
                  屏東簡易庭  法  官  彭聖芳
以上為正本，係照原本作成。
如不服本判決，應於判決送達後20日內，以判決違背法令為理由
，向本院提出上訴狀並表明上訴理由（上訴理由應表明：一、原
判決所違背之法令及具體內容；二、依訴訟資料可認為原判決有
違背法令之具體事實），如未表明上訴理由者，應於上訴後20日
內向本院提出上訴理由書。如委任律師提起上訴者，應一併繳納
上訴審判裁判費。
中　　華　　民　　國　　111 　年　　11　　月　 　2　　日
　                            書記官　謝鎮光
附表：
編號 項目名稱 零件費用 折舊後零件費用 工資費用 原告得請求之費用 1 系爭路燈 8,000元 4,727元 6,000元 10,727元   計算式（耐用年數10年）： ①殘價＝取得成本÷( 耐用年數＋1)即8,000÷(10+1)≒727（小數點以下四捨五入）。 ②折舊額 ＝(取得成本－殘價)×1/（耐用年數）×（使用年數）即(8,000－727) ×1/10×（4+6/12）≒3,273（小數點以下四捨五入）。 ③扣除折舊後價值＝（新品取得成本－折舊額）即8,000－3,273＝4,727。   計算式： 4,727＋6,000＝ 10,727 2 系爭監視設備 5,000元 1,250元 1,000元 2,250元   計算式（耐用年數5年）： ①殘價＝取得成本÷( 耐用年數＋1)即5,000÷(5+1)≒833（小數點以下四捨五入）。 ②折舊額 ＝(取得成本－殘價)×1/（耐用年數）×（使用年數）即(5,000－833) ×1/5×（4+6/12）≒3,750（小數點以下四捨五入）。 ③扣除折舊後價值＝（新品取得成本－折舊額）即5,000－3,750＝1,250。   計算式： 1,250＋1,000＝ 2,250